# 请教关于大股东回购安排会计处理。

提问人：samuel 张 时间：2019-06-29 21:51:52
公司 A持有 C公司 30%股权，公司 B 持有C 公司 20%，管理团队持有C 公司20%，剩余小股东合计持有C 公司20%。公司 A给与公司B 对赌，如果 C 公司对赌期内没有达到对赌业绩，公司 A可以按照公司 B 投资本金 +10%利息收购公司 B 持有 C公司全部 20%股份。公司章程没有特殊约定如一票否决权等，想问下这种情况下， 1 、公司 A 是否需要对 C 公司并表？ 2 、公司A 与公司 B的对赌在公司 A 如何入账？
谢谢！

回答人：chenyiwei
1 、即使 A 按照对赌协议收购 B 持有 C 的全部 20% 股权，A 对 C 的持股比例也只有 50%，从主帖的背景信息中不能判断 A可以据此控制 C。如果 A 持有 C50% 股权后可控制 C 的，则按照合并报表准则对潜在表决权的约定，考虑该项期权是否属于价内期权（或者并非深度的价外期权），行权并控股是否可能给 A 带来重大的经济利益，从而具有重大的行权动机等因素，并考虑 A 有无行权所需的财务能力。
2 、该期权在 A 公司属于一项以公允价值计量且其变动计入当期损益的金融资产，其你在价值为资产负债表日该 20% 股权的公允价值与行权价格之间的差额。